臺灣橋頭地方法院民事裁定　　　110年度簡上附民移簡字第2號
上　訴　人
即　原　告　謝月雪　
訴訟代理人　余景登律師
被　上訴人
即　被　告　戴瑞宏　
上列當事人間請求損害賠償事件，上訴人對於民國110 年11月25
日本院110 年度簡上附民移簡字第2 號第二審判決提起上訴，本
院裁定如下：
    主  文
上訴駁回。
第三審訴訟費用由上訴人負擔。
    理  由
一、上訴意旨略以：
  ㈠上訴人前對被上訴人提起刑事過失傷害告訴，係經本院刑事
    庭以108 年度簡字第2048號判決，為刑事簡易程序案件，上
    訴人提起刑事附帶民事訴訟，經本院刑事庭以109 年度簡上
    附民字第11號裁定移送民事庭，原判決作成前未經其他民事
    判決，應為民事第一審訴訟程序，本件為適用刑事簡易訴訟
    程序案件之附帶民事訴訟，依民事訴訟法第427 條第2 項第
    12款規定（上訴狀誤載為第1 項），一律適用簡易程序，上
    訴人對於簡易程序之第一審裁判，應依第436 之1 條第1 項
    規定上訴於管轄之地方法院。或如認原審法院違反民事訴訟
    法第427 條第2 項第12款，第436 條第1 項規定簡易訴訟程
    序由獨任法官行之，則請審酌廢棄原判決發回更為審理。
  ㈡原判決未審酌佳恩牙醫診所之說明及該診所診斷證明書，僅
    係就暫時性牙齒治療之意見，上訴人於佳恩牙醫診所暫時性
    牙齒治療後，因咬痛而再就醫，經義大醫院診治建議：上顎
    缺牙區建議植牙4 顆及補骨後，製作6 顆假牙，下顎牙橋若
    經保守性治療後無改善，可能需拆除現有牙橋，缺牙區（右
    下側門牙至左下中門牙）植牙2 顆及補骨後製作3 顆假牙重
    建功能，左下犬齒和側門牙及右下犬齒製作牙冠共3 顆，費
    用共計約新臺幣（下同）690,000 元，有義大醫院民國110
    年12月15日診斷證明書可憑。原判決認定上訴人牙齒業已回
    復功能，尚有未洽。又上訴人因系爭事故造成缺牙數目應為
    10顆，原判決記載缺牙4 顆，與診斷證明書記載上訴人於10
    7 年16月11日、10月18日、10月26日合計拔除6 顆之事實不
    符，且未查明系爭事故發生前，上訴人未有拔除上、下顎前
    方牙齒之紀錄，如有爭議，應函調上訴人於健保局之歷年牙
    醫就診紀錄，依原判決認定被上訴人應負80% 過失責任，上
    訴人尚可請求被上訴人給付此部分醫療費552,000 元（690,
    000 ×0.8 ），並增加請求被上訴人給付精神慰撫金148,00
    0 元，合計700,000 元。原判決因有前述適用程序法規顯有
    錯誤及認定事實之違誤，應予廢棄發回，另為適法判決等語
    。並聲明：㈠原判決於後開範圍內廢棄；㈡被上訴人應給付
    上訴人700,000 元，及自109 年4 月17日至清償日止，按週
    年利率5%計算之利息。
二、經查：
  ㈠按對於第一審刑事簡易判決向地方法院刑事合議庭提起上訴
    後，被害人始向刑事第二審法院提起刑事附帶民事訴訟，而
    經該刑事庭以附帶民事訴訟確係繁雜，非經長久時日不能終
    結其審判，裁定移送於該法院民事庭者，其所謂法院民事庭
    ，係指第二審之地方法院民事合議庭而言，故對其所為判決
    提起上訴，亦應適用對於簡易訴訟程序第二審裁判提起上訴
    之程序規定（最高法院95年度台簡抗字第3 號裁定意旨參照
    ）。又按民事訴訟法第427 條第2 項固規定：「適用刑事簡
    易訴訟程序案件之附帶民事訴訟，經裁定移送民事庭者，不
    問其標的金額或價額一律適用簡易程序。」，然立法理由業
    已明白揭示：適用刑事簡易訴訟程序案件之附帶民事訴訟移
    送至地方法院民事庭後以何審級審理，視原告於刑事簡易訴
    訟程序第一審或第二審提起刑事附帶民事訴訟而定。查本件
    上訴人係於本院刑事庭109 年度簡上字第41號業務過失傷害
    案件第二審程序審理時，提起附帶民事訴訟（109 年度簡上
    附民字第11號），嗣該二審合議庭裁定移送民事庭審理，依
    上開說明，本件訴訟自應由本院民事合議庭依簡易訴訟程序
    第二審程序審理而為裁判，且對本件判決提起上訴，亦應適
    用對於簡易訴訟程序第二審裁判提起上訴之程序規定。上訴
    人主張本件應上訴於管轄之地方法院、本院有適用程序錯誤
    之違法，顯屬無據。
  ㈡又按對於簡易訴訟程序之第二審裁判，其上訴利益逾民事訴
    訟法第466 條所定之額數者，當事人僅得以其適用法規顯有
    錯誤為理由，逕向最高法院提起上訴或抗告，同法第436 條
    之2 第1 項定有明文。而民事訴訟法第466 條第1 項規定，
    對於財產權訴訟之第二審判決，如因上訴所得受之利益，不
    逾1,000,000 元者，不得上訴。此項利益數額，業經司法院
    依同條第3 項規定，以命令自91年2 月8 日起，增至1,500,
    000 元。是上訴利益若未逾1,500,000 元，依法即不得上訴
    第三審。又提起上訴，如係對於不得上訴第三審之判決而上
    訴者，原法院應以裁定駁回之，民事訴訟法第436 條之2 第
    2 項準用第481 條、第442 條第1 項規定甚明。本件判決應
    適用對於簡易訴訟程序第二審裁判提起上訴之程序規定，如
    前所述，而上訴人起訴請求被上訴人給付1,987,210 元，經
    本院判決敗訴金額為1,703,693 元，上訴人僅就其中700,00
    0 元提起上訴，則其因上訴所得受之利益，未逾民事訴訟法
    第466 條所定之1,500,000 元數額，揆諸前開規定，依法不
    得上訴於第三審法院，上訴人提起本件上訴自非合法，應予
    裁定駁回。
三、據上論結，本件上訴為不合法。依民事訴訟法第436 條之2
    第2 項、第481 條、第442 條第1 項、第95條、第78條，裁
    定如主文。
中    華    民    國    111   年    1     月    17    日
                  民事第二庭    審判長法  官  謝文嵐
                                      法  官  蕭承信
                                      法  官  周佳佩
以上正本係照原本作成。
本裁定不得抗告。
中    華    民    國   111    年    1     月    18    日
                                      書記官  許婉真